臺灣雲林地方法院刑事判決
110年度交易字第202號
公  訴  人  臺灣雲林地方檢察署檢察官
被      告  林文山



上列被告因妨害公務等案件，經檢察官提起公訴（110年度偵字
第1365號），本院判決如下：
    主  文
林文山犯駕駛動力交通工具而吐氣所含酒精濃度達每公升零點二
五毫克以上罪，處有期徒刑伍月，如易科罰金，以新臺幣壹仟元
折算壹日。又犯妨害公務執行罪，處有期徒刑貳月，如易科罰金
，以新臺幣壹仟元折算壹日。應執行有期徒刑陸月，如易科罰金
，以新臺幣壹仟元折算壹日。
    事  實
一、林文山明知飲酒後不得駕駛動力交通工具，竟於民國110年2
    月7日中午12時許至同日下午3時許間，在雲林縣○○鄉○○村○○
    00號之居所內飲用酒類若干後，不顧其感官知覺及反應能力
    已受酒精影響而降低，仍基於酒後駕駛動力交通工具之犯意
    ，於同日晚上9時許，騎乘車牌號碼000-000號普通重型機車
    欲前往雲林縣虎尾鎮某護膚店而行駛於道路。嗣於同日晚上
    10時55分許，行經雲林縣虎尾鎮北平路與西平路之交岔路口
    時，因未開啟車燈、未打方向燈及未戴安全帽而為警攔查，
    詎其未停車受檢反而騎乘機車加速逃離，其後因駛入雲林縣
    虎尾鎮德新街55巷之死巷無法繼續行駛，遂棄車並攀爬附近
    之圍籬企圖逃逸，然仍遭在後追緝之警員李易璋等人查獲，
    復於同日晚上11時4分許，經警在雲林縣虎尾鎮德新街79巷
    旁對其施以吐氣酒精濃度檢測，測得其吐氣所含酒精濃度每
    公升達0.66毫克，旋為警以現行犯逮捕。又林文山於上開攀
    爬圍籬逃逸而為警追緝之過程中，因右側大腿受有穿刺傷，
    李易璋等人乃在旁戒護並協助送醫，詎林文山明知李易璋係
    依法執行職務之公務員，仍基於恐嚇及對依法執行職務之公
    務員施脅迫之犯意，於同日晚上11時48分許至11時49分許間
    ，在雲林縣虎尾鎮德新街79巷旁，接續以手指向正在執行職
    務之李易璋，並對之恫稱：「我要讓他死」、「我就要讓你
    死啦」、「我要讓你死」（均臺語，下同，又起訴書誤載上
    開語句為「我要讓他死」、「我一定要讓你死啦」、「我一
    定讓你死」，業經檢察官當庭更正）等語，以該加害生命、
    身體之事恐嚇李易璋，使李易璋心生畏懼，致生危害於其生
    命及身體安全，並以此脅迫方式妨害李易璋依法執行職務。
二、案經李易璋訴由雲林縣警察局虎尾分局報告臺灣雲林地方檢
    察署檢察官偵查起訴。
    理  由
壹、程序方面：
    按被告以外之人於審判外之言詞或書面陳述，除法律有規定
    者外，不得作為證據；被告以外之人於審判外之陳述，雖不
    符刑事訴訟法第159條之1至第159條之4規定，而經當事人於
    審判程序同意作為證據，法院審酌該言詞陳述或書面陳述作
    成時之情況，認為適當者，亦得為證據，同法第159條第1項
    、第159條之5第1項定有明文。經查，本判決所引用被告以
    外之人於審判外之言詞或書面陳述，檢察官及被告林文山於
    本院審理時，均陳明同意作為證據使用（見本院卷第53至54
    、63至65頁），經審酌該等言詞或書面陳述作成時並無違法
    或不當之情況，亦無違法取證等瑕疵，且與待證事實具有關
    聯性，認以之作為證據應屬適當，均有證據能力。
貳、實體方面：
一、認定犯罪事實所憑之證據及理由：
    上揭事實，業經被告於本院審理時坦承不諱（見本院卷第61
    至62、66頁），核與證人即告訴人李易璋於偵訊時所證情節
    大致相符（見偵卷第79至80頁），並有雲林縣警察局虎尾分
    局道路交通事故當事人酒精測定紀錄表、財團法人工業技術
    研究院呼氣酒精測試器檢定合格證書、雲林縣警察局虎尾分
    局虎尾派出所110年2月7日勤務分配表暨員警工作紀錄簿、1
    10年2月8日警員職務報告、車牌號碼000-000號普通重型機
    車之車輛詳細資料報表、證號查詢機車駕駛人資料之查詢結
    果、警方製作之被告妨害公務案譯文、被告之天主教若瑟醫
    療財團法人若瑟醫院110年2月8日診斷證明書各1紙、雲林縣
    警察局舉發違反道路交通管理事件通知單6張、臺灣雲林地
    方檢察署之勘驗筆錄1份（見偵卷第15至21、27至39、85至9
    3頁；本院卷第75頁）在卷可參，復經本院當庭勘驗攝錄員
    警查緝被告經過之隨身密錄器錄影畫面明確，有本院勘驗筆
    錄暨錄影畫面擷圖（見本院卷第56至61、69至73頁）存卷可
    佐，足認被告上開任意性自白核與客觀事實相符，應值採信
    。是本案事證明確，被告前開犯行均堪認定，應予依法論科
    。
二、論罪科刑：
  ㈠按刑法第135條第1項之妨害公務罪，以行為人對於公務員依
    法執行職務時，施以強暴、脅迫，即屬當之；所稱「強暴」
    ，係指一切有形力即物理力之行使而言，不問其係對人或對
    物為之均包括在內；所稱「脅迫」，則指以侵害生命、身體
    、自由、名譽、財物之不法為目的之意思，通知對方足使其
    生恐怖之心之一切行為而言（最高法院82年度台上字第608
    號判決意旨參照），是妨害公務罪之脅迫實已包含恐嚇在內
    。查被告本案為警逮捕後，迄經救護車送往醫院救治腿部傷
    勢期間，因對於員警追緝過程心生不滿，在情緒激動下屢以
    手指向在場戒護之告訴人，並對告訴人口出：「我要讓他死
    」、「我就要讓你死啦」、「我要讓你死」等語，已致告訴
    人見狀及聞言後心生畏懼，此情迭經告訴人指證歷歷（見偵
    卷第80頁；本院卷第55頁），且參酌本院當庭勘驗警用密錄
    器錄影畫面之結果（見本院卷第69至73頁），輔以通常一般
    人之生活經驗，告訴人迭遭被告指責、針對，理應承受非輕
    之心理壓力，堪認被告係對於執行職務之告訴人施以侵害生
    命、身體之脅迫手段，確有妨害公務執行之意圖。是本案核
    被告所為，係犯刑法第185條之3第1項第1款之駕駛動力交通
    工具而吐氣所含酒精濃度達每公升零點二五毫克以上罪、同
    法第135條第1項之以脅迫妨害公務執行罪及同法第305條之
    恐嚇危害安全罪。
  ㈡被告於上揭時、地，口出「我要讓他死」、「我就要讓你死
    啦」、「我要讓你死」等語對正執行職務之告訴人施脅迫，
    於自然意義上固屬數行為，惟被告係在密接之時間內，在同
    一地點所為，所侵害者為相同之公務員依法執行職務之國家
    法益，各行為間之獨立性極為薄弱，依一般社會健全觀念難
    以強行分離，在刑法評價上，以視為數個舉動之接續施行，
    合為包括之一行為予以評價，較為合理，而應依接續犯論以
    包括之一罪。又被告因不滿告訴人執行職務，而基於單一犯
    罪決意為上開接續之一行為，所為除侵害國家法益外，亦同
    時侵害告訴人之個人法益，乃一行為觸犯妨害公務執行及恐
    嚇危害安全2罪，為異種想像競合犯，應依刑法第55條前段
    規定，從一重之妨害公務執行罪處斷。
  ㈢被告本案所犯駕駛動力交通工具而吐氣所含酒精濃度達每公
    升零點二五毫克以上罪及妨害公務執行罪，犯意各別，行為
    互殊，應予分論併罰。　　
　㈣爰審酌被告前有3次酒後駕車之公共危險犯行經法院判決處刑
    及執行之紀錄，有臺灣高等法院被告前案紀錄表（見本院卷
    第35至39頁）在卷可稽，詎其未記取教訓，猶無視政府再三
    宣導酒後不得駕駛動力交通工具之禁令，於飲酒後精神狀態
    已受酒精影響之狀態下，漠視駕駛動力交通工具上路對於其
    他用路人可能造成之生命、身體危險，僅圖一己往來交通之
    便，率爾騎乘普通重型機車上路，嗣經測得之吐氣所含酒精
    濃度高達每公升0.66毫克，對交通安全可能產生之潛在危害
    非微；又被告於為警查獲並逮捕後，不思妥善控制自身情緒
    ，僅因不滿員警先前追捕之過程，率爾於員警見被告受傷，
    正戒護被告送醫時，當場以前揭方式對執行職務之告訴人施
    以脅迫，已然妨害公務執行，不僅藐視國家公權力，且使告
    訴人心生畏懼，致生危害於安全，所為誠值非難；惟念及被
    告固於警詢、偵訊時均否認犯行，然至本院審理言詞辯論終
    結前終能坦承犯行，且已當庭向告訴人道歉，堪認尚具悔意
    （見本院卷第62頁）；再考量其犯罪之動機、目的、所採取
    之手段暨所生危害；兼衡被告自陳為國中畢業之智識程度，
    目前在家養羊及以打零工方式維生，另有領取種樹減碳之補
    助等一切情狀（見本院卷第67頁），分別量處如主文所示之
    刑，並均諭知易科罰金之折算標準，復就被告本案所犯2罪
    定其應執行之刑暨諭知易科罰金之折算標準如主文所示。
據上論斷，應依刑事訴訟法第299條第1項前段，刑法第135條第1
項、第185條之3第1項第1款、第305條、第55條前段、第51條第5
款、第41條第1項前段，刑法施行法第1條之1第1項，判決如主文
。
本案經檢察官林柏宇提起公訴，檢察官蕭仕庸到庭執行職務。
中　　華　　民　　國　　110 　年　　9 　　月　　30　　日
                  刑事第三庭  法  官  蘇珈漪
以上正本證明與原本無異。
如不服本判決應於收受判決後 20 日內向本院提出上訴書狀，並
應敘述具體理由；其未敘述上訴理由者，應於上訴期間屆滿後
20 日內向本院補提理由書（均須按他造當事人之人數附繕本）
。「切勿逕送上級法院」。
                              書記官  曾百慶 
中　　華　　民　　國　　110 　年　　9 　　月　　30　　日

附錄本案論罪科刑法條全文：
中華民國刑法第135條
對於公務員依法執行職務時，施強暴脅迫者，處3年以下有期徒
刑、拘役或30萬元以下罰金。
意圖使公務員執行一定之職務或妨害其依法執行一定之職務或使
公務員辭職，而施強暴脅迫者，亦同。
犯前2項之罪而有下列情形之一者，處6月以上5年以下有期徒刑
：
一、以駕駛動力交通工具犯之。
二、意圖供行使之用而攜帶兇器或其他危險物品犯之。
犯前3項之罪，因而致公務員於死者，處無期徒刑或7年以上有期
徒刑；致重傷者，處3年以上10年以下有期徒刑。

中華民國刑法第185條之3
駕駛動力交通工具而有下列情形之一者，處2年以下有期徒刑，
得併科20萬元以下罰金：
一、吐氣所含酒精濃度達每公升零點二五毫克或血液中酒精濃度
    達百分之零點零五以上。
二、有前款以外之其他情事足認服用酒類或其他相類之物，致不
    能安全駕駛。
三、服用毒品、麻醉藥品或其他相類之物，致不能安全駕駛。
因而致人於死者，處3年以上10年以下有期徒刑；致重傷者，處1
年以上7年以下有期徒刑。
曾犯本條或陸海空軍刑法第54條之罪，經有罪判決確定或經緩起
訴處分確定，於5年內再犯第1項之罪因而致人於死者，處無期徒
刑或5年以上有期徒刑；致重傷者，處3年以上10年以下有期徒刑
。

中華民國刑法第305條
以加害生命、身體、自由、名譽、財產之事恐嚇他人，致生危害
於安全者，處2年以下有期徒刑、拘役或9千元以下罰金。